【裁判字號】    97,易,935
【裁判日期】    971212
【裁判案由】    竊盜
【裁判全文】
臺灣高雄地方法院刑事判決               97年度易字第935號
公  訴  人  臺灣高雄地方法院檢察署檢察官
被      告  子○○
                    （
選任辯護人  劉新安律師
被      告  辛○○
            丙○○
            戊○○
上列被告等因竊盜案件，經檢察官提起公訴（97年度偵字第1358
3 號、97年度偵字第20363） ，本院判決如下：
    主  文
子○○共同攜帶兇器，毀壞門扇，於夜間侵入住宅竊盜，累犯，
處有期徒刑壹年壹月；又踰越安全設備，攜帶兇器竊盜，累犯，
處有期徒刑陸月；又攜帶兇器，毀壞門扇竊盜，累犯，處有期徒
刑拾月；又攜帶兇器竊盜，累犯，處有期徒刑肆月；又共同攜帶
兇器，毀壞門扇竊盜，累犯，處有期徒刑壹年。應執行有期徒刑
參年參月，並應於刑之執行前，令入勞動場所強制工作參年。其
餘被訴部分，均無罪。
辛○○共同攜帶兇器，毀壞門扇竊盜，累犯，處有期徒刑拾月。
其餘被訴部分，無罪。
丙○○共同攜帶兇器，毀壞門扇，於夜間侵入住宅竊盜，累犯，
處有期徒刑壹年參月；又竊盜，累犯，處有期徒刑柒月，應執行
有期徒刑壹年捌月。其餘被訴部分無罪。
戊○○無罪。
    事  實
一、子○○曾因持有第二級毒品案件，經本院以民國95年度簡字
    第3573號判決判處有期徒刑5 月確定，於96年4 月19日因徒
    刑易科罰金執行完畢出監；辛○○曾因贓物案件，經本院以
    91年度易字第298 號判決判處有期徒刑5 月、3 月，應執行
    有期徒刑7 月確定，於94年3 月2 日因徒刑執行完畢出監；
    丙○○曾因強盜案件，經臺灣彰化地方法院以89年度訴字第
    539 號判決判處有期徒刑3 年6 月，上訴後，仍經臺灣高等
    法院臺中分院以90年度上訴字第274 號判決判處有期徒刑3
    年6 月，上訴後，經最高法院以90年度臺上字第3378號判決
    駁回上訴確定。又因竊盜案件，經本院以92年度易緝字第24
    6 號、92年度簡字第5081號判決，分別判處有期徒刑5 月、
    6 月確定，上開竊盜案件，均經本院裁定減刑，並定應執行
    有期徒刑5 月確定。上開各罪之刑接續執行，於95年9 月22
    日假釋出監，於96年6 月14日縮刑期滿，假釋未經撤銷，視
    為執行完畢。
二、子○○：
  (一)與丙○○共同基於意圖為自己不法所有之犯意聯絡，於97年
    2 月2 日晚間6 時13分許，分別攜帶客觀上可作為兇器使用
    之T 型扳手1 支（子○○所有，未扣案）、拔釘器1 支（無
    證據證明係丙○○所有，且未扣案），至卯○○之高雄市○○區○○街86巷7 號住宅外，由子○○持上開T 型扳手破壞
    附於鐵門上之門鎖，丙○○持上開拔釘器敲破卯○○上址住
    宅1 樓大門之玻璃，共同侵入卯○○住宅，竊得皮包1 個、
    電腦1 台、金飾1 只、數位相機1 台、銀項鍊1 條、隨身碟
    1 部、DFASHION廠牌行動電話1 支、神明金牌1 面等物後離
    去。
  (二)意圖為自己不法所有之犯意，於97年3 月中旬某日下午5時
    許，攜帶客觀上可作為兇器使用之T 型扳手1 支（子○○所
    有，未扣案），自壬○○之高雄市○○區○○街72號住宅後
    方攀爬至2 樓，踰越窗戶，侵入壬○○住宅（侵入住宅部分
    ，未據告訴），竊得現金新台幣（下同）100 元後離去。
  (三)意圖為自己不法之所有，於97年4 月10日中午12時許，攜帶
    客觀上可作為兇器使用之T 型扳手1 支（子○○所有，未扣
    案），至戌○○之高雄縣仁武鄉○○○街29號住宅外，以該
    T 型扳手破壞戌○○住宅附於小門上之門鎖後，侵入戌○○
    之住宅（侵入住宅部分，未據告訴），竊取客廳桌上之車號
    ZY-8023 號自用小客車鑰匙1 串（含遙控器），將該鑰匙插
    入停放在車庫內之上開自用小客車電門，以發動電門開走車
    輛之方式，竊得上開自用小客車離去。
  (四)意圖為自己不法之所有，於97年4 月20日上午11時許，攜帶
    客觀上可作為兇器使用之T 型扳手1 支（子○○所有，未扣
    案），至酉○○之高雄市○○區○○路32號5 樓之2 住宅外
    ，侵入酉○○上開未上鎖之住宅（侵入住宅部分，未據告訴
    ），竊取仿勞力士手錶1 支、泰國銖100 元後離去。
  (五)與辛○○共同基於意圖為自己不法所有之犯意聯絡，於97年
    5 月7 日上午11時許，由子○○駕駛車號5158-NV 號自用小
    客車搭載辛○○至丁○○之高雄市○○區○○街9 號4 樓住
    宅樓下，子○○攜帶客觀上可作為兇器使用之T 型扳手1 支
    （子○○所有，未扣案）下車，以不詳方式進入該棟公寓1
    樓大門後，持上開T 型扳手破壞丁○○上開住宅附於鐵門上
    之門鎖，侵入丁○○住宅（侵入住宅部分，未據告訴），辛○○則在屋外車上把風，子○○竊得ACER廠牌電腦螢幕、
    BENQ 廠 牌電腦主機、皮爾卡登廠牌數位相機各1 台、紀念
    金幣1枚 、珍珠項鍊2 條、琥珀項鍊1 條、午○○、巳○○
    、丁○○之皮包各1 個（內均含證件）及50元硬幣4 枚後，
    駕車偕同辛○○離去。
三、丙○○另基於意圖為自己不法所有之犯意，於97年5 月12日
    晚間8 時30分許，在高雄市新興區○○○路70號「八百屋汽
    車生活館」內，趁該館員工不注意之際，徒手竊取該店DVD
    撥放器6 台、音響主機4 台，得手後離去。
四、嗣經警於97年5 月7 日中午12時23分許，持本院核發之搜索
    票，在子○○所駕車號5158-NV 號自用小客車內，起獲丁○○遭竊之上開物品，並發覺上開自用小客車已換裝戌○○上
    開自小客車之4 個輪胎；在子○○、辛○○夫妻之高雄縣鳥
    松鄉○○路27號6 樓之37承租處內，起獲卯○○之弟辰○○
    遭竊之上開DFASHION廠牌行動電話1 支、戌○○上開自用小
    客車之鑰匙1 支（含遙控器）、酉○○遭竊之仿勞力士手錶
    1 支。另於97年5 月15日上午11時許，在丙○○與李靜婷同
    居之高雄市苓雅區○○○路218 號8 樓承租處內，起獲「八
    百屋汽車生活館」遭竊之DVD 播放器4 台、音響主機2 台。
    子○○於接受警察調查期間，在偵查機關未發覺其犯有前開
    二(二)、(四)所示犯行前，主動坦承另犯該犯行，而願接受裁判
    。
五、案經高雄市政府警察局報請臺灣高雄地方法院檢察署檢察官
    偵查起訴。
    理  由
壹、證據能力部分：
一、被告子○○部分：
  (一)被告子○○於97年5 月7 日、97年5 月12日、97年5 月29日
    警詢中之陳述部分：按被告之自白，須非出於強暴、脅迫、
    利誘、詐欺、違法羈押、疲勞訊問或其他不正之方法，且與
    事實相符者，始得採為認定被告犯罪事實之證據。此項證據
    能力之限制，係以被告之自白必須出於其自由意志，用以確
    保自白之真實性。被告子○○於本院審理中陳稱：97年5 月
    7 日警詢時，毒癮發作；97年5 月12日警詢時，員警表示趕
    快承認，就可以讓辛○○交保；97年5 月29日警詢時，員警
    表示如不承認，要一件一件移送，讓伊一直被羈押，所以才
    自白竊盜犯行等語（詳本院卷(一)第38頁第14行至第18行、第
    178 頁倒數第9 行至第8 行）。經查：
  1.被告子○○於97年5 月7 日接受員警詢問時，並無毒癮發作
    之事實，業據證人即詢問員警侯正輝於本院審理中證述明確
    （詳本院卷(二)第106 頁第8 行至第12行）。核與證人即記錄
    員警鄭曜贏於本院審理中證稱：97年5 月7 日製作子○○之
    筆錄時，未看見子○○有毒癮發作之情形等語相符（詳本院
    卷(二)第113 頁第6 行至第10行）。本院審酌：如被告子○○
    於警詢時確曾因毒癮發作，而無法接受詢問，承辦警員應會
    發覺，且惟恐被告子○○發生意外，自會立即停止詢問，並
    送醫診治；或是被告子○○於檢察官複訊時，陳述其毒癮發
    作之情，然被告子○○移送檢察官訊問時，尚可接受檢察官
    偵訊，非但未陳稱毒癮發作，且陳稱：警詢時除陳述辛○○
    把風是不實在的外，其餘部分均實在，看過警詢筆錄才簽名
    等語（詳97年度偵字第13583 號卷【下稱偵(一)卷】第23頁第
    9 行至第12行、第26頁第7 行至第16行），尚能清楚記憶其
    警詢陳述之內容，足見被告子○○於警詢時意識清楚，並無
    毒癮發作之情形甚明。是被告子○○上開所辯，已難採信。
  2.關於員警是否於97年5 月12日詢問前，利誘被告子○○部分
    ，證人侯正輝於本院審理中證稱：製作筆錄前，並未向子○○表示趕快承認，辛○○就可以交保等語（詳本院卷(二)第11
    0 頁第17行至第21行）。核與證人鄭曜贏於本院審理中證述
    ：未聽見其他員警向子○○表示趕快承認，可以讓辛○○交
    保等語相符（詳本院卷(二)第113 頁倒數第10行至第6 行）。
    本院審酌：(1)被告子○○為智識能力正常之成年人，具有一
    定之社會經驗，應無不知警方無交保犯罪嫌疑人之決定權。
    (2)被告子○○於97年5 月12日警詢中承認之竊盜犯行，均與
    被告辛○○無關，無助於被告辛○○所涉案情之釐清，何以
    其承認上開竊盜犯行即可換取被告辛○○交保之機會？(3)被
    告子○○於同日接受檢察官複訊時陳稱：今日借提並未受到
    刑求等語（詳偵(一)卷第104 頁第14行至第17行），如被告子
    ○○確曾遭員警違法取供，何以未向檢察官陳明？被告子○○上開所辯，不足採信。
  3.關於員警是否於97年5 月29日詢問時，對被告子○○施以強
    暴、脅迫部分，證人侯正輝於本院審理中證稱：只向子○○
    表示案件調查清楚後，一次移送，不用再繼續借提子○○，
    並未表示要一件一件移送等語（詳本院卷(二)第111 頁第6 行
    至第11行）。核與證人鄭曜贏於審理中證稱：未聽見有人向
    子○○表示趕快承認，否則要一件一件移送等語（詳本院卷
    (二)第113 頁倒數第5 行以下）。本院審酌：(1)如被告子○○
    於當日否認有何竊盜犯行，員警是否已有足夠之資證移送偵
    辦，已非無疑。如竊案非被告子○○所為，又何以畏懼警方
    移送？(2)警方借提被告子○○之目的，在於查證被告子○○
    是否尚有其他竊盜犯行，如能於一次借提中得知被告子○○
    之多次竊盜犯嫌，又何須自找麻煩分次移送？(3)被告子○○
    於同日接受檢察官複訊時陳稱：警察並未對伊施以強暴、脅
    迫或其他非法方法取供等語（詳偵(一)卷第120 頁第11行至第
    12 行） ，如被告子○○確曾遭員警違法取供，何以未向檢
    察官陳明？被告子○○上開所辯，亦難採信。
  4.從而，本院認被告子○○於警詢中之自白，均係出於自由意
    思之任意性陳述，應均有證據能力。
  (二)共同被告丙○○於97年6 月24日、證人乙○○於97年5 月30
    日警詢中之陳述部分：
    按被告以外之人，於審判外之言詞或書面陳述，除法律有規
    定者外，不得作為證據；又被告以外之人（包括證人、鑑定
    人、告訴人、被害人及共同被告等）於檢察事務官、司法警
    察官或司法警察調查中所為之陳述，與審判中不符時，其先
    前之陳述具有較可信之特別情況，且為證明犯罪事實存否所
    必要者，得為證據，刑事訴訟法第159 條第1 項、第159 條
    之2 分別定有明文。是被告以外之人於司法警察（官）調查
    中所為之陳述，依刑事訴訟法第159 條第1 項規定，係屬傳
    聞證據，原則上無證據能力，惟如該陳述與審判中不符時，
    其先前之陳述具有較可信之特別情況，且為證明犯罪事實存
    否所必要者，依同法第159 條之2 規定（即刑事訴訟法第15
    9 條第1 項所指之「除法律有規定者外」），始例外認為有
    證據能力。如該陳述與審判中相符時，因該陳述並不符合刑
    事訴訟法第159 條之2 有關傳聞例外之規定，故不得作為認
    定本案犯罪事實有無之證據。此時，當以其於審判中之陳述
    作為證據。本件被告子○○及辯護人均認共同被告丙○○、
    證人乙○○上開警詢中所為之陳述，無證據能力，且因共同
    被告丙○○、證人乙○○上開警詢中之陳述，核與審判中之
    陳述相符。是依前開說明，共同被告丙○○、證人乙○○前
    開警詢中之陳述，對被告子○○而言，並無傳聞證據例外之
    情形，應無證據能力，此時，當以證人丙○○、乙○○於審
    判中之陳述作為證據。
  (三)本判決所引用之其餘證據資料（詳後引證據），其中傳聞證
    據部分，縱無刑事訴訟法第159 條之1 至第159 條之4 或其
    他規定之傳聞證據例外情形，亦因被告、辯護人、檢察官或
    同意可作為證據使用，或未聲明異議，依刑事訴訟法第159
    條之5 第1 項、第2 項之規定，本院審酌該證據作成之情況
    ，認為適當，應得為證據。
二、被告辛○○部分：
  (一)被告辛○○97年5月7日警詢中之陳述部分：
    按筆錄內所載之被告陳述與錄音或錄影之內容不符者，除有
    急迫情形，並記明筆錄者外，其不符部分不得作為證據，刑
    事訴訟法第100 條之1 第2 項定有明文，此乃因錄音之可信
    度較筆錄記載為強，且審酌錄音係機器就人之陳述原音照錄
    ，與筆錄係經過記錄者整理、增刪或有記錄疏漏之情形相較
    ，亦以錄音內容較為可信。被告辛○○辯稱上開警詢筆錄記
    載有部分不符合之情形，並聲請本院勘驗該部分錄音內容，
    經本院於97年9 月26日當庭勘驗結果，確有部分供述與筆錄
    記載不符之情形（參見本院卷(一)第181 頁第12行至第19行）
    。是依上開規定，其不符部分之筆錄記載自不得作為證據，
    應以本院當庭勘驗之內容作為被告辛○○之陳述內容，此部
    分之陳述，有證據能力。被告辛○○另辯稱：員警指著電腦
    螢幕要伊照著螢幕記載之內容回答等語（詳本院卷(一)第140
    頁倒數第4 行至第3 行）。然經本院當庭勘驗當日警詢錄音
    帶，結果顯示員警製作筆錄採一問一答方式為之，詢問與回
    答間均有間隔，亦留有打字之時間，並可聽見敲打鍵盤之聲
    音，詢問員警之語調平和之事實，有上開勘驗筆錄可參（詳
    本院卷(一)第181 頁第7 行至第11行）。足見員警係於詢問被
    告辛○○後，再根據辛○○之回答記載（除上開筆錄記載與
    錄音內容不符之處外），而非事先將回答內容鍵入電腦內，
    要求被告辛○○照念甚明。是被告辛○○此部分所辯，不足
    採信。上開筆錄記載與錄音帶內容相符部分，有證據能力。
  (二)本判決所引用之其餘證據資料（詳後引證據），其中傳聞證
    據部分，縱無刑事訴訟法第159 條之1 至第159 條之4 或其
    他規定之傳聞證據例外情形，亦因被告、檢察官或同意可作
    為證據使用，或未聲明異議，依刑事訴訟法第159 條之5 第
    1 項、第2 項之規定，本院審酌該證據作成之情況，認為適
    當，應得為證據。
三、被告丙○○、戊○○部分：
    本判決所引用之證據資料（詳後引證據），其中傳聞證據部
    分，縱無刑事訴訟法第159 條之1 至第159 條之4 或其他規
    定之傳聞證據例外情形，亦因被告、檢察官或同意可作為證
    據使用，或未聲明異議，依刑事訴訟法第159 條之5 第1項
    、第2 項之規定，本院審酌該證據作成之情況，認為適當，
    應得為證據。
貳、有罪部分：
一、被告子○○部分：
  (一)訊據被告坦承如事實欄二(一)、(三)至(五)所載之大部分犯行，否
    認犯如事實欄二(二)所載之犯行，辯稱：事實欄二(一)、(四)所示
    犯行，未攜帶工具；事實欄二(三)、(五)所示犯行，係攜帶一字
    起子作案；未實施事實欄二(二)之犯行等語。經查：
    上開事實，業據被告子○○於警詢、偵查及本院訊問時坦白
    承認（詳警(二)卷第4 頁第7 行至第6 頁第3 行、第13頁倒數
    第6 行至第14頁第1 行、第15頁倒數第7 行至第16頁第1 行
    、偵(一)卷第23頁第21行至第24行、第24頁第7 行至第15行、
    倒數第9 行至第5 行、第25頁倒數第9 行至第26頁第2 行、
    本院卷(一)第38頁第8 行至第9 行）。核與證人卯○○、辰○○、壬○○、戌○○、酉○○於警詢中、證人丁○○於警詢
    及本院審理中證述情節相符（詳警(二)卷第69頁至第70頁、第
    72 頁 至第73頁、第93頁至第97頁、第105 頁至第106 頁、
    第10 9頁至第110 頁、本院卷(二)第71頁第11行至第73頁第12
    行）。此外，並有查證照片、證人辰○○、戌○○、酉○○
    、丁○○出具之贓物認領保管單、DFASHION廠牌行動電話照
    片、條碼、馬自達廠牌汽車鑰匙照片、輪胎照片、仿勞力士
    手錶照片、丁○○上開失物照片、現場照片、搜索票、搜索
    扣押筆錄、扣押物品目錄表、扣押物品收據、97年日出日沒
    時刻表（見警(二)卷第18頁、第29頁、第74頁至第76頁、第98
    頁至第101 頁、第107 頁至第108 頁、第111 頁至第116 頁
    、第150 頁至第161 頁、97年度偵字第20363 號卷第28頁正
    面）可參。故被告子○○此部分之自白，核與事實相符，應
    堪採信。至被告子○○雖以前開情詞置辯，惟：
  1.依照一般人之生活經驗，外出時通常會將大門上鎖，以免遭
    竊，至忘記鎖門即外出者，應屬少數，被告子○○為智識能
    力正常之成年人，應無不知之理。參以被告子○○均係選擇
    屋主不在時機，侵入住宅之方式犯案，如其未隨身攜帶工具
    以備破壞門鎖，何能輕易進入他人住宅行竊？復佐以證人卯
    ○○於警詢中證稱：1 樓大門玻璃被打破，鐵門被破壞等語
    （詳警(二)卷第69頁倒數第2 行），足見被告子○○曾以工具
    破壞鐵門，被告子○○辯稱：事實欄二(一)、(四)犯行部分，未
    攜帶兇器行竊等語，不足採信。
  2.關於被告子○○行竊時攜帶之工具部分，被告子○○於警詢
    及偵查中均陳稱：攜帶T 型扳手作案等語；於本院審理中改
    稱：攜帶一字起子作案等語，已有不符。本院審酌：被告子
    ○○於警詢及偵查中之陳述，距離案發時間較近，記憶應較
    為深刻，且被告子○○既已於警詢、偵查中承認此部分之犯
    行，應無就其行竊所攜帶之工具故為不實陳述之理，應以其
    於警詢及偵查中之陳述較為可採。被告子○○辯稱：事實欄
    二(三)、(五)犯行部分，係攜帶一字起子行竊等語，不足採信。
  3.事實欄二(二)之被害人壬○○遭竊後，並未報案，警察帶竊賊
    前來查案時，伊不在家，經詢問警察何以知道伊遭竊，警察
    表示係竊賊自己承認之事實，業據證人壬○○於本院審理中
    證述明確（詳本院卷(二)第65頁第15行以下）。核與證人侯正
    輝員警於本院審理中證稱：此部分犯行係子○○主動供出後
    ，帶同警方前往查證等語相符（詳本院卷(二)第109 頁第7 行
    至第8 行）。依證人壬○○上開證述，上開竊盜案件發生時
    ，並未報案，則司法警察事先即無從知悉，倘非被告子○○
    自行陳述有此竊盜行為，司法警察如何知悉有此一竊盜案件
    而令被告配合承認？如何通知證人壬○○製作警詢筆錄？又
    苟無該竊盜案件發生，證人壬○○既與被告子○○不認識，
    亦無任何仇隙，亦經證人壬○○於警詢陳述明確，是證人壬○○顯無甘冒偽證之刑責而證述有失竊財物情事之必要。被
    告子○○辯稱：未實施本件犯行等語，不足採信。至被告子
    ○○自白行竊之時間與方式，固與證人壬○○之證述不一致
    。本院審酌：(1)證人壬○○住宅遭竊僅有1 次，對遭竊日期
    之記憶，應屬深刻；被告子○○犯有多件竊案，是否均可正
    確無誤記憶犯案時間，已有可疑，應以證人壬○○證述遭竊
    時間（即97年3 月中旬某日下午5 時許），較為可採。(2)證
    人壬○○雖於警詢時陳稱：竊賊係從鄰房施工鷹架攀爬至4
    樓後，開啟窗戶進入行竊等語（詳警(二)卷第93頁倒數第3 行
    至第2 行）。惟其並未親見被告子○○行竊，其所證被告子
    ○○行竊方式，應屬其揣測之詞；被告子○○犯案有其一定
    模式，其於警詢陳述行竊之方式（即利用防火巷攀爬至2 樓
    窗戶侵入），尚非不可行，應較為可採。又證人壬○○證述
    失竊時間與被告自白不一致，然證人壬○○證述遭竊一節，
    則與被告子○○陳述核屬一致。因此，尚無從因證人壬○○
    就失竊時間與被告自白不完全一致，即為被告有利之認定。
    被告子○○所辯其自白與事實不符，亦無可採。
  (二)綜上，本件事證明確，被告子○○犯行應堪認定，應依法論
    科。
二、被告丙○○部分：
  (一)訊據被告丙○○坦承於97年2 月2 日晚間6 時許，接獲被告
    子○○撥打之電話後，前往高雄市○○區○○街86巷7 號附
    近；於97年5 月12日晚間8 時30分許，前往高雄市新興區○○○路70號「八百屋汽車生活館」，然否認有何竊盜犯行，
    辯稱：因為害怕，未與子○○進入高雄市○○區○○街86巷
    7 號行竊；扣案之6 台汽車音響係在「八百屋汽車生活館」
    外，以35,000元向綽號「小黑」之男子購買等語。經查：
  1.共同被告子○○於97年2 月2 日下午5 時50分許，持用門號
    0000000000號行動電話，撥打被告丙○○持用之門號000000
    0000號行動電話，邀集被告丙○○前來高雄市○○區○○街
    86巷7 號行竊，被告丙○○隨即前往，於同日晚間6 時13分
    許抵達該處之事實，業據被告丙○○於本院審理中坦白承認
    （詳本院卷(一)第138 頁倒數第5 行至第2 行、本院卷(二)第12
    2 頁第3 行至第8 行、倒數第11行）。核與證人即共同被告
    子○○於本院審理中證稱：伊向丙○○表示鼎泰街住家不在
    ，要他趕快過來行竊等語相符（詳本院卷(二)第128 頁第1 行
    至第9 行）。此外，並有本院通訊監察書、通聯譯文可參（
    見警(二)卷第164 頁、第168 頁至第172 頁，譯文列為附件1
    ）。又被告丙○○於同日晚間6 時許，攜帶拔釘器前來卯○○之高雄市○○區○○街86巷7 號住宅外，由被告丙○○持
    上開拔釘器敲破卯○○上址住宅1 樓大門之玻璃，由被告子
    ○○持T 型扳手破壞鐵門門鎖，共同侵入卯○○住宅行竊之
    事實，業據共同被告子○○於警詢及偵查中陳述明確（詳警
    (二)卷第4 頁第1 行至第10行、偵(一)卷第25頁倒數第9 行至第
    5 行）。另共同被告子○○此部分之犯行，亦經認定如前。
  2.「八百屋汽車生活館」於97年5 月12日晚間8 時30分許，遭
    人竊取DVD 播放器6 台、音響主機4 台之事實，業據證人徐
    瑞勇於警詢中證述綦詳（詳警(二)卷第117 頁至第121 頁）；
    並有贓物認領保管單、各式保證書、客戶服務資料表在卷可
    參（見警(二)卷第122 頁至第125 頁）。又被告丙○○於97年
    2 月2 日晚間8 時30分許，出現在「八百屋汽車生活館」內
    ，警方於97年5 月15日上午11時許，持本院核發之搜索票，
    在被告丙○○及其女友李靜婷位於高雄市苓雅區○○○路21
    8 號8 樓租屋處，查扣DVD 播放器4 台、音響主機2 台之事
    實，業據被告丙○○於警詢中坦白承認（詳警(二)卷第49頁倒
    數第5 行至第50頁第18行）。核與證人李靜婷於警詢中陳述
    之情節相符（詳警(二)卷第137 頁第7 行至第16行、第139 頁
    倒數第8 行至第3 行）；並有查獲照片、監視器翻拍照片、
    搜索票、搜索扣押筆錄、扣押物品目錄表可參（見警(二)卷第
    126 頁至第130 頁、第143 頁至第149 頁）。再上開查獲之
    播放器、音響主機係「八百屋汽車生活館」遭竊物品之事實
    ，業經證人徐瑞勇於警詢中證述如前，並有前開贓物認領保
    管單、各式保證書、客戶服務資料表在卷可憑，均堪認定。
    至被告丙○○雖以前開情詞置辯，且證人子○○於本院審理
    中亦附和其詞，證稱：丙○○到達現場後，因為害怕，所以
    先離開等語。惟：
  (1)被告丙○○自97年2 月2 日下午5 時50分許起至同日晚間6
    時13分許止，與共同被告子○○間，以上開行動電話聯繫，
    共有7 通對話（詳如附件1） ，自其2 人之對話中可知，共
    同被告子○○表示整棟大樓住戶受邀外出用餐，1 樓已經打
    開，被告丙○○即詢問地點為何，並表示儘快趕到等語。足
    見被告丙○○業因共同被告子○○之描述，得知大樓住戶均
    出門，此時進入行竊，應較不易被發覺，乃同意前往會合。
    且被告丙○○於前往該處途中，多次接獲共同被告子○○電
    詢何時抵達，被告丙○○均答稱即將到達，而於第1 通電話
    後約20分鐘抵達現場，亦見被告丙○○行竊之意甚堅。是在
    被告丙○○得知大樓住戶均外出，1 樓大門已經打開，而火
    速趕來之情況下，應無臨陣退縮之理。被告丙○○上開所辯
    ，已與常情不符；證人子○○上開所證，應係迴護被告丙○○之詞，均不足採信。
  (2)觀諸卷附之上開「八百屋汽車生活館」內外監視器翻拍照片
    可知，案發當時，除被告丙○○外，並無其他男子出現在該
    店內外，亦無男子與被告丙○○交談並交付物品予被告丙○○之畫面。且被告丙○○於案發當時，進入「八百屋汽車生
    活館」內四處觀望，雙手原本未拿取物品而自然下垂，嗣可
    見其雙手捧住物品，放在腹部前方。足見被告丙○○進入該
    店後，已拿取店內物品甚明。又上開扣案之DVD 播放器、音
    響主機係「八百屋汽車生活館」遭竊之物，業經認定如前。
    復參以行竊之人竊得物品後，惟恐當場被查獲，衡情應立刻
    離開現場，自不可能於現場立即與他人進行交易。被告丙○○所辯顯與常理有悖，難以採信。
  (二)綜上，本件事證明確，被告丙○○犯行應堪認定，應依法論
    科。
三、被告辛○○部分：
  (一)訊據被告辛○○坦承於97年5 月7 日上午11時許，搭乘被告
    子○○所駕車號5158-NV 號自用小客車，在高雄市○○區○○街9 號4 樓樓下附近停留，子○○下車之事實，然否認有
    何竊盜犯行，辯稱：當時在車上睡覺，不知子○○下車行竊
    等語。經查：共同被告子○○於上開時、地，攜帶T 型扳手
    、破壞門鎖，侵入丁○○之高雄市○○區○○街9 號4 樓住
    宅行竊之事實，已如前述。又被告辛○○於子○○入內行竊
    時，坐在車上把風之事實，亦具共同被告子○○於警詢中陳
    述明確（詳警(二)卷第4 頁第9 行以下）。此外，並有證人丁○○於警詢中之前開證述、贓物認領保管單及扣案電腦、數
    位相機各1 台、紀念金幣1 枚、珍珠項鍊2 條、琥珀項鍊1
    條、皮包3 個（內含證件）及現金200 元可憑。被告辛○○
    雖以前開情詞置辯，惟共同被告子○○於偵查中陳稱：辛○○看見伊從日全街9 號帶東西出來等語（詳偵(一)卷第23頁第
    27行至第28行）。核與被告辛○○於偵查中陳稱：看見子○○從日全街住家內拿東西下來等語相符（詳偵(一)卷第29頁第
    3 行至第8 行）。參以共同被告子○○於偵查中陳稱：伊攜
    帶T 型扳手下車，辛○○在車上看見伊按門鈴等語（詳偵(一)
    卷第23頁第17行至第22行）。足見被告辛○○自共同被告子
    ○○下車按門鈴，乃至共同被告子○○走出屋外，手上攜帶
    物品之情節均詳加注意。又被告辛○○與共同被告子○○一
    同外出，共同被告子○○駕車行經日全街突然停車，如係訪
    友，何以被告辛○○未一同下車，而獨留車上？且共同被告
    子○○下車時，既未向被告辛○○表示要向友人拿取物品，
    被告辛○○突見共同被告子○○拿著被害人遭竊之電腦、包
    包等多樣物品下樓，豈有不知係共同被告子○○不法取得之
    理？再佐以被告辛○○於警詢中陳稱：曾見子○○下車4、5
    次，直接往建築物走過去，伊有時會在車上「看頭看尾」（
    臺語發音，意指「把風」）等語（詳本院卷(一)第181 頁勘驗
    筆錄第12行至第13行），如非共同被告子○○趁機犯案，被
    告辛○○何須在車上觀察四周情況，提醒共同被告子○○注
    意？益徵被告辛○○係在車上把風，而非單純等候共同被告
    子○○返回車上甚明。被告辛○○所辯，不足採信。
  (二)綜上，本件事證明確，被告辛○○犯行應堪認定，應依法論
    科。
四、論罪科刑：
  (一)按刑法第321 條第1 項第1 款之於夜間侵入住宅竊盜罪，其
    所謂「夜間」，係指日沒後、日出前；所謂「住宅」，則指
    人類日常居住之場所而言。本件被告子○○、丙○○係於97
    年2 月2 日晚間6 時13分許，共同侵入被害人卯○○上開住
    宅，而當時已為日沒後、日出前之夜間，有前開日出日沒時
    刻表可參。次按刑法第321 條第1 項第2 款所謂安全設備，
    係指門扇牆垣以外，依社會通常觀念足認為防盜之設備而言
    ，窗戶屬之。若毀壞構成門扇之一部之電動鎖及喇叭鎖，係
    毀壞門扇之行為，毀壞附加於門上之掛鎖，則屬毀壞安全設
    備（最高法院45年台上字第1443號、55年台上字第547 號判
    例、83年度台上字第3856號判決意旨參照）。本件被告等所
    破壞之門鎖，係設計於鐵門上之門鎖，業經證人卯○○、戌
    ○○、丁○○於警詢中證述明確。是依上開說明，該門鎖已
    構成門扇之一部分。另按刑法第321 條第1 項第3 款之攜帶
    兇器加重竊盜罪，係以行為人攜帶兇器為其加重條件，此所
    謂兇器，其種類並無限制，凡客觀上足對人之生命、身體、
    安全構成威脅，具有危險性之兇器均屬之；且祇須行竊時攜
    帶此種具有危險性之兇器為已足，並不以攜帶之初即有行兇
    之意圖為必要。本件雖未扣得被告子○○、丙○○行竊時攜
    帶之T 型扳手及拔釘器，然T 型扳手或拔釘器材質多為鋼製
    或鐵製，質地本屬堅硬之器具，且上開鐵門確需類如T 型扳
    手或拔釘器始可破壞，在客觀上均足以對他人之生命、身體
    構成威脅，且具有危險性，自屬兇器無訛。
  (二)核(一)被告子○○所為，事實二(一)部分，係犯刑法第321 條第
    1 項第1 款至第3 款之攜帶兇器，毀壞門扇，於夜間侵入住
    宅竊盜罪；事實二(二)部分，係犯同法第321 條第1 第2 款、
    第3 款之攜帶兇器，於越安全設備竊盜罪；事實二(三)、(五)部
    分，均係犯同法第321 條第1 項第2 款、第3 款之攜帶兇器
    ，毀壞門扇竊盜罪；事實二(四)部分，係犯同法第321 條第1
    項3 款之攜帶兇器竊盜罪；。被告丙○○所為，事實二(一)部
    分，係犯刑法第321 條第1 項第1 款至第3 款之攜帶兇器，
    毀壞門扇，於夜間侵入住宅竊盜罪；事實三部分，係犯同法
    第320 條第1 項之竊盜罪。(三)被告辛○○所為，係犯同法第
    321 條第1 項第2 款、第3款 之攜帶兇器，毀壞門扇竊盜罪
    。被告子○○、丙○○所犯各罪，犯意各別、行為互殊，均
    應分論併罰。被告子○○與被告丙○○、辛○○間，就事實
    二(一)、(五)部分，分別有犯意聯絡、行為分擔，分別為共同正
    犯。公訴意旨未論及被告子○○、丙○○事實二(一)所為，亦
    構成刑法第321 條第1 項第1 款、第2 款之毀壞門扇，於夜
    間侵入住宅；被告子○○事實二(二)所為，亦構成同法第321
    條第1 項第2 款之踰越安全設備；被告子○○事實二(三)所為
    及被告子○○、辛○○事實二(五)所為，亦均構成同法第321
    條第1 項第2 款之毀壞門扇之加重竊盜條件，檢察官認均僅
    屬攜帶兇器竊盜，尚有未恰，附此敘明。
  (三)被告子○○自首與否之認定：
  1.事實二(一)犯行部分：
    證人侯正輝於本院審理中證稱：根據子○○與丙○○如附件
    1 通聯對話，確認係子○○邀約丙○○犯案，詢問子○○時
    ，提示通聯監聽譯文予子○○閱覽等語（詳本院卷(二)第107
    頁第7 行至第17行）。參以上開通聯譯文內容，確係被告子
    ○○邀約被告丙○○前往高雄市○○區○○街行竊之事實，
    業經被告子○○於本院審理中坦認如前；被害人卯○○於遭
    竊當日即前往鼎金派出所報案（見警(二)卷第69頁至第70 頁
    之警詢筆錄）。堪認警方於被告子○○自白此部分犯行前，
    已有確切之根據得為合理之可疑，被告子○○於警詢中自白
    此部分之犯行，應不符合自首之要件。
  2.事實二(二)、(四)犯行部分：
    被告子○○未經偵查機關發覺前，主動向高雄市政府警察局
    刑警大隊承辦警員坦承有此部分之犯行，而願接受裁判之事
    實，業經承辦員警侯正輝於本院審理時證述明確（參本院卷
    (二)第109 頁第7 行至第8 行），堪認符合自首要件，爰就此
    部分之犯行，均依刑法第62條前段之規定，減輕其刑。至被
    告子○○事後否認事實二(二)之犯行，無礙其先前自首之認定
    ，附此敘明。
  3.事實二(三)犯行部分：
    證人侯正輝於本院審理中證稱：監聽被告子○○之門號0000
    000000號行動電話期間，子○○曾與持用0000000000號行動
    電話之人談論交易1 部馬自達汽車之事，經調閱97年4 月10
    日之汽車失竊資料，發現高雄縣市當日只有被害人戌○○申
    報遺失馬自達3 系列汽車1 部，搜索當日，發現子○○駕駛
    之喜美汽車換裝橫濱輪胎，並在子○○家中搜到馬自達汽車
    鑰匙1 支，當時子○○否認竊盜。經當場以電話詢問被害人
    戌○○失竊汽車輪胎之廠牌，得知與查獲之輪胎廠牌相符。
    嗣提示被害人戌○○之筆錄、報案資料、通聯譯文，子○○
    才承認等語（詳本院卷第107 頁倒數第8 行至第108 頁第22
    行）。參以被告子○○於97年4 月10日中午12時許，竊取被
    害人戌○○上開車輛後，隨即在同日下午3 時2 分許起，以
    所持用之門號0000000000號行動電話與門號0000000000之持
    用者，有多通關於馬自達3 系列贓車拆解之對話（見警(一)卷
    第114 頁背面至第115 頁正面）；及被害人戌○○於查獲當
    日，經警先以電話聯繫，確認其遭竊車輛之輪胎廠牌後，再
    於當晚前來警局確認查獲之4 個輪胎確係其遭竊自小客上之
    輪胎無訛（見警(二)卷第95頁至第96頁）。堪認警方於被告子
    ○○自白此部分犯行前，已有確切之根據得為合理之可疑，
    應不符合自首之要件。
  4.事實二(五)犯行部分：
    證人侯正輝於本院審理中證稱：當時正執行子○○行動電話
    之監察作業，已掌握子○○之行蹤，97年5 月7 日實施搜索
    時，自子○○之汽車起出被害人丁○○之證件，子○○當時
    否認犯案等語（詳本院卷(二)第106 頁倒數第7 行至第107 頁
    第6 行）。參以被告子○○於97年5 月7 日上午11時許，在
    高雄市○○區○○街9 號4 樓行竊，旋於同日中午12時23分
    許，在高雄縣鳥松鄉○○路27號停車場遭警方查獲，自車上
    起出被害人丁○○之證件；及被害人丁○○經警方通知，於
    同日下午2 時許前來製作筆錄，證實遭竊之事實後（見警(二)
    卷第109 頁至第110 頁），被告子○○於同日下午6 時15分
    許接受警詢時，始自白此部分之犯行。堪認警方於被告子○○自白此部分犯行前，已有確切之根據得為合理之可疑，應
    不符合自首之要件。
  (四)被告子○○、丙○○、辛○○，曾因如事實欄所示犯行，經
    法院判決如事實欄所示罪刑確定，被告子○○於96年4 月19
    日因徒刑易科罰金執行完畢出監；被告辛○○於94年3 月2
    日因徒刑執行完畢出監；被告丙○○於95年9 月22日假釋出
    監，於96年6 月14日縮刑期滿，假釋未經撤銷，視為執行完
    畢之事實，有臺灣高等法院被告前案紀錄表在卷可參，其等
    於上開有期徒刑執行完畢後5 年內，故意再犯本件有期徒刑
    以上之罪，均為累犯，均應依刑法第47條第1 項規定加重其
    刑。爰審酌被告子○○、丙○○、辛○○不思以己力正當謀
    生，反圖不勞而獲，任意竊取他人之財物，被告子○○坦承
    大部分犯行，否認1 件竊盜犯行；被告丙○○、辛○○均否
    認犯行，態度欠佳，未見悔意，及共犯之分工情況等一切情
    狀，各量處如主文所示之刑，且分別就被告子○○、丙○○
    定其應執行之刑，以資懲儆。檢察官雖就被告子○○具體求
    處有期徒刑6 年6 月，惟本院審酌上開各情，認以量處如主
    文所示之刑為適當，公訴人之求刑稍屬過重。再按保安處分
    係針對受處分人將來之危險性所為之處置，以達教化、治療
    之目的，為刑罰之補充制度。我國現行刑法採刑罰與保安處
    分雙軌制，係在維持行為責任之刑罰原則下，為協助行為人
    再社會化之功能，以及改善行為人潛在之危險性格，期能達
    成根治犯罪原因、預防犯罪之特別目的。是保安處分中之強
    制工作，旨在對嚴重職業性犯罪及欠缺正確工作觀念或無正
    常工作因而犯罪者，強制其從事勞動，學習一技之長及正確
    之謀生觀念，使其日後重返社會，能適應社會生活。又竊盜
    犯贓物犯保安處分條例第3 條第1 項規定：18歲以上之「竊
    盜犯」、贓物犯，有犯罪之習慣者，得於刑之執行前，令入
    勞動場所強制工作。另刑法第90條第1 項亦規定：有犯罪之
    習慣或因遊蕩或懶惰成習而犯罪者，得於刑之執行完畢或赦
    免後，令入勞動場所，強制工作。即均係本於保安處分應受
    比例原則之規範，使保安處分之宣告，與行為人所為行為之
    嚴重性、行為人所表現之危險性及對於行為人未來行為之期
    待性相當之意旨而制定，而由法院視行為人之危險性格，決
    定應否令入勞動處所強制工作，以達預防之目的（參照最高
    法院95年度台上字第4615號判決）。本院審酌被告子○○曾
    於88年6 月間、96年9 月間，因竊盜犯行，經本院以89年度
    易字第674 號、97年度審簡字第3283號判決，分別判處有期
    徒刑10月、拘役40日確定，另於88年及89年間，因贓物案件
    ，經本院以91年度易字第298 號判決判處應執行有期徒刑4
    月確定，上開有期徒刑部分，於93年10月11日執行完畢，並
    有多次違反毒品危害防制條例前科，有臺灣高等法院被告前
    案紀錄表及各該案件之判決附卷可稽，且於97年2 月2 日至
    同年5 月7 日間，為本案5 件竊盜犯行，顯見犯罪頻率甚高
    ，習於不勞而獲，其屢次以雷同之手法竊取他人財物，有竊
    盜之犯罪習慣，並有再犯之虞，單純刑罰制裁已難達成矯治
    目的，非施以保安處分無法警惕、矯正，否則其日後之行為
    對社會之安定，當具破壞性、危險性。為矯正被告子○○不
    良之犯罪習慣，爰依竊盜犯贓物犯保安處分條例第3 條第1
    項及第5 條第1 項之規定，諭知應於刑之執行前，令入勞動
    處所強制工作3 年，以資矯正。至被告丙○○曾於88年間、
    90年7 月間、92年9 月間、96年10月間，因竊盜犯行，經臺
    灣彰化地方法院以88年度易字第947 號、本院92年度易緝字
    第246 號、92年度簡字第5081號、96年度易字第3621號判決
    ，分別判處有期徒刑1 年4 月、5 月、6 月、7 月確定，尚
    未執行完畢，且於97年2 月2 日、97年5 月12日，另為本案
    2 件竊盜犯行之事實，固有臺灣高等法院被告前案紀錄表及
    各該案件之判決附卷可稽。然被告丙○○上開竊盜行為之時
    間，自96年10月間竊盜後至97年2 月間再犯竊盜，已相隔4
    月，且再犯本案之2 件犯行，相隔3 月，從其犯罪所竊財物
    手法及對象觀之，尚與一般慣竊之懶惰成習，長期間且有計
    劃一再多次而以犯罪成為日常習慣之情形有所不同，是其應
    屬一時貪念所為之犯罪行為，難認有犯竊盜罪之習慣，尚與
    竊盜犯贓物犯保安處分條例第3 條第1 項所定要件未合，本
    院認尚無對被告丙○○宣告強制工作之必要，爰不諭知於刑
    之執行前，令入勞動場所強制工作，附此敘明。另被告子○○、丙○○用供實施本案犯罪之T 型扳手、拔釘器，均未扣
    案，除無證據足認該拔釘器係被告丙○○所有外，亦無證據
    足認上開T 型扳手、拔釘器尚屬存在；如附表2 至4 所示之
    扣案物（不包含已發還被害人之物品），尚無證據足認與本
    案犯行有關聯性，爰均不諭知沒收。
參、無罪部分：
一、公訴意旨另以：(一)被告子○○意圖為自己不法之所有，於如
    附表1 編號1 至3 、9 所示時地，以如附表1 上開編號所示
    方式，竊取各該被害人所有財物得手；(二)被告子○○、辛○○共同意圖為自己不法所有之犯意聯絡，於如附表1 編號4
    所示時地，以如附表1 編號4 所示方式，竊取該被害人所有
    財物得手。(三)被告子○○、戊○○共同意圖為自己不法所有
    之犯意聯絡，於如附表1 編號5 、6 所示時地，以如附表1
    上開編號所示方式，竊取各該被害人所有財物得手。(四)被告
    子○○、丙○○共同意圖為自己不法所有之犯意聯絡，於如
    附表1 編號8 所示時地，以如附表1 編號8 所示方式，竊取
    該被害人所有財物得手。(五)被告戊○○與被告子○○（業經
    判決有罪如事實欄二(二)所載）共同意圖為自己不法所有之犯
    意聯絡，於如附表1 編號7 所示時地，以如附表1 編號7 所
    示方式，竊取該被害人所有財物得手。因認被告子○○、辛○○、戊○○、丙○○涉有加重竊盜既遂罪嫌等語。
二、按犯罪事實應依證據認定之，無證據不得認定其犯罪事實。
    又不能證明被告犯罪者，應諭知無罪之判決，刑事訴訟法第
    154 條第2 項、第301 條第1 項分別定有明文。所謂證據，
    係指足以認定被告確有犯罪行為之積極證據而言，該項證據
    自須適合於被告犯罪事實之認定，始得採為斷罪資料。苟積
    極證據不足為不利於被告事實之認定時，即應為有利於被告
    之認定，更不必有何有利之證據（最高法院29年上字第3105
    號、30年上字第816 號判例參照）。本件公訴人認被告子○○、辛○○、戊○○、丙○○（下稱子○○4 人）涉有上開
    罪嫌，無非係以：(一)被告子○○4 人於警詢、偵查中之陳述
    ，(二)證人癸○○、丑○○、甲○○、未○、申○○、壬○○
    、庚○○、寅○○警詢中、證人乙○○警詢、偵查中之證述
    ，(三)查證照片、報案三聯單、監視錄影翻拍照片、職務報告
    、勘驗筆錄、通訊監察譯文等為其論據。訊據被告子○○、
    辛○○、戊○○、丙○○均否認有何加重竊盜犯行，均辯稱
    ：未參與如附表1 所示之竊盜犯行等語。經查：
  (一)按刑事訴訟法第156 條第2 項規定被告或共犯之自白，不得
    作為有罪判決之唯一證據，仍應調查其他必要之證據，以察
    其是否與事實相符。立法旨意乃在防範被告或共犯自白之虛
    擬致與真實不符，故對自白在證據上之價值加以限制，明定
    須藉補強證據以擔保其真實性。所謂補強證據，係指除該自
    白本身之外，其他足以證明該自白之犯罪事實確具有相當程
    度真實性之證據而言，雖所補強者，非以事實之全部為必要
    ，但亦須因補強證據之質量，與自白之相互利用，足使犯罪
    事實獲得確信者，始足當之。共犯之自白，性質上仍屬被告
    之自白，縱先後所述內容一致，或經轉換為證人而具結陳述
    ，仍屬不利己之陳述範疇，究非自白以外之其他必要證據，
    自不足作為證明其所自白犯罪事實之補強證據（最高法院96
    年度台上字第5251號判決意旨參照）。
  (二)被告子○○於警詢中自白犯罪，惟已於本院審理中翻異前詞
    ，否認犯罪。雖被告子○○辯稱：警察製作筆錄前，曾表示
    只要承認，就可以讓辛○○交保；及如不承認，要一件一件
    移送等語，均不足採信（理由詳如前述）。惟參酌前開判決
    意旨，仍應有補強證據足資佐證，不能以被告子○○之自白
    ，即認被告子○○有如附表1 所示之犯行。再者，如附表1
    所示之竊案，均未當場查獲竊賊；又被告子○○等4 人被查
    獲後，並未扣得上開竊案所失竊之物，則被害人筆錄及報案
    三聯單部分，充其量僅能證明如附表1 所示時、地，確實發
    生竊案，但無法佐證該竊案係被告子○○4 人所為（不含被
    告子○○所犯編號7 部分）。參以證人侯正輝於本院審理中
    證稱：本件是根據電話監聽來研判被告子○○等人行竊之地
    點及共犯人數，97年5 月12日及29日借提被告子○○之目的
    ，在於求證所研判之行竊地點是否正確等語（詳本院卷(二)第
    102 頁第9 行至第18行）。可見警方之辦案模式為：先行比
    對各該竊案發生時，被告子○○等人所持用行動電話之發話
    位置是否在竊案地點附近，如有吻合之處，再據以詢問該竊
    案是否為被告子○○等人所犯。而被告子○○雖曾至如附表
    1 所示地點指認，惟上開案件早則於96年5 月中旬，晚則於
    97年4 月間發生，案發時間或為白天，或為凌晨，或為不詳
    時間，且共有9 件之多，被告子○○在此期間犯有5 件竊盜
    犯行，已如前述，其能否清楚記憶犯案地點及詳細地址，而
    為正確之指認，實有疑問，亦難以被告子○○曾前往現場指
    認，即認被告子○○等人涉案。至其中：
  1.如附表1 編號2 部分，證人丑○○於本院審理中證稱：失竊
    後未報案，因為警察帶子○○前來高雄市○○區○○街122
    號，於詢問5 樓住戶是否遭竊時，伊正好要出門上班，警察
    詢問伊有無遭竊，伊才表示放在地下室之機油等物品，於96
    年10月間遭竊，當時子○○並未表示係其所偷，警察係一家
    一家查訪，而非直接向伊詢問，查訪時警察尚不知地下室遭
    竊等語（詳本院卷(二)第41頁第2 行至第42頁第7 行）。足見
    警方帶同被告子○○前往更新街122 號指證時，係先至5 樓
    住戶即證人乙○○住家詢問，然後再挨家挨戶詢問有無遭竊
    。如員警於帶同被告子○○至現場指證時，已知證人丑○○
    遭竊，自應直接前往證人丑○○住處找證人丑○○，而非逐
    戶詢問。堪認員警於證人丑○○表示遭竊前，確實不知其遭
    竊，據此亦可推論被告子○○前往更新街122 巷指證前，並
    未自白此部分之犯行，警方獲知證人丑○○遭竊之原因，並
    非來自於被告子○○事後之自白，尚不得以證人丑○○遭竊
    未報案之事實，作為被告子○○犯罪之補強證據。
  2.如附表1 編號4 部分，證人乙○○於本院審理中固證稱：97
    年2 月7 日下午3 時許回家，在樓下看見子○○手上拿一塊
    伊所有之大木板，伊女兒先上5 樓，發現鐵門被撬開，家中
    數位相機、手機、手錶、皮包、證件及現金1 萬餘元遭竊，
    伊上樓後，看見樓梯口有拔釘器與襪子，失竊當天即前往報
    警等語（詳本院卷(二)第53頁第12行至第54頁第2 行）。然經
    本院函詢高雄市政府警察局三民第一分局查明證人乙○○是
    否前往報案，據該分局函稱：「被害人乙○○於97年2 月間
    並無向本分局哈爾濱派出所報案紀錄」等語，有該分局97年
    10月27日高市警三一分偵字第0970019313號函及所附交辦單
    可參（見本院卷(二)第89頁、第91頁）。是證人乙○○上址住
    處，果否於上開日期遭竊，已非無疑。又依證人乙○○上開
    所證，其看見被告子○○時，被告子○○手持大木板，未見
    被告子○○持有任何贓物，縱使證人乙○○家中遭竊，是否
    係被告子○○所為，亦有疑問。另證人乙○○於偵查中證稱
    ：子○○開車旁邊坐1 女子，未看清楚係何人等語（詳偵(一)
    卷第242 頁倒數第10行至第9 行），核與本院審理中證稱：
    看見1 個人坐在副駕駛座，不知是男是女等語不符（詳本院
    卷(二)第55頁第21行），且均未證述車上之人確係被告辛○○
    ，尚難以證人乙○○上開證述，而為被告子○○、辛○○不
    利之認定。
  3.如附表1 編號5 部分，被告子○○於97年3 月5 日12時24分
    許，以被告戊○○持用之門號0000000000號行動電話，撥打
    其使用之門號0000000000號行動電話予被告辛○○，通知被
    告辛○○前來高雄市○○區○○路巷口之蔥抓餅店前開車。
    嗣被告辛○○於12時52分許，以0000000000號行動電話撥打
    0000000000號行動電話，向接聽者詢問被告子○○人在何處
    ，接聽者表示被告子○○在這裡，並要被告辛○○開車回家
    之事實，業據被告子○○、辛○○於本院審理中供陳在卷（
    詳本院卷(二)第174 頁倒數第13行至第175 頁第2 行、倒數第
    3 行至第176 頁第2 行），並有通聯譯文可參（見警(一)卷第
    84頁正面倒數第10行以下，詳如附件2） 。又上開門號0000
    000000號行動電話係由被告戊○○持用之事實，亦據被告子
    ○○、戊○○於偵查及本院審理中陳述明確（詳偵(一)卷第20
    9 頁第20行至第23行、第212 頁第3 行至第4 行、本院卷(二)
    第12 4頁第6 行至第9 行），堪認被告辛○○於上開電話中
    詢問被告子○○行蹤之對象係被告戊○○，被告戊○○則表
    示與被告子○○在一起之意。而被告子○○、戊○○於上開
    時間同時出現在高雄市○○區○○路巷口時，鼎中路794 號
    正好發生竊案，時間、地點固均屬接近，然尚不能排除被告
    子○○、戊○○因其他原因，正好同時出現在該處附近之可
    能性，而逕為被告子○○、戊○○不利之認定。
  4.如附表1 編號6 部分，被告子○○於97年3 月11日下午2 時
    58分許，以門號0000000000號行動電話傳送簡訊至被告戊○○之門號0000000000號行動電話，通知被告戊○○儘速前來
    高雄市○○區○○路70巷；同日下午3 時11分許，被告戊○○以上開電話撥打至被告子○○上開電話，表示快要到達之
    事實，分據證人戊○○、子○○於本院審理中陳述在卷（詳
    本院卷(二)第124 頁倒數第8 行以下、第125 頁第11行至第12
    行、第129 頁第12行至第16行），並有通聯譯文可參（見警
    (一)卷第94頁正面，列為附件3） ，應堪認定。又依上開通聯
    譯文之記載，被告子○○於15時11分許，在電話中表示已打
    開門，結果某人之姊剛好回來，聽見該女子自言自語表示門
    怎麼沒鎖一語。參以證人申○○於警詢中證稱：97年3 月11
    日18時30分回到家，發現大門鐵門鎖被破壞，家中之珍珠項
    鍊等物遭竊等語（詳警(二)卷第90頁倒數第4 行至第91頁第2
    行），所證返家時間與被告子○○看見女子之時間明顯不符
    ，可見被告子○○所稱之女子，應非證人申○○。另證人申
    ○○上址住處鐵門鎖頭已遭破壞，該女子既看見鐵門未鎖，
    何以未能發現鐵門係遭破壞而被開啟？是被告子○○當時所
    開啟者，是否為高雄市○○區○○路70巷1 號4 樓鐵門，已
    非無疑。又依上開通聯譯文之記載，被告戊○○於15時11分
    撥打電話告知被告子○○即將抵達時，被告子○○表示有女
    子返回住處，以此觀之，勢必無法再進入屋內行竊，且被告
    子○○惟恐被害人發覺有異而報警，應無冒險繼續停留在該
    處之理，被告戊○○既知上情，應無前往澄清路70巷會合之
    必要；且觀以被告戊○○於15時14分許，撥打電話予被告子
    ○○，表示人在大順路，而非原約定地點，前後僅約3 分鐘
    ，是被告戊○○是否前往澄清路70巷與被告子○○會合，即
    屬可疑。被告戊○○辯稱：未前往澄清路70巷與子○○會合
    等語，尚非全然無據。
  5.如附表1 編號7 被告戊○○部分，本件共同被告子○○固曾
    於警詢中有不利於被告戊○○之陳述，惟其於偵查及本院審
    理中已有先後陳述不一之情事，而其於警詢中所為不利於被
    告戊○○之陳述，亦無補強證據足以擔保確與事實相符，自
    不得據為不利於被告戊○○之證據資料。
  6.如附表1 編號8 部分，被告子○○、丙○○於97年3 月19日
    下午3 時許，由被告子○○駕駛車號YP-2050 號自用小客車
    ，搭載被告丙○○，行經高雄市○○區○○路8 巷32號前之
    事實，業經被告子○○於本院審理中陳述明確（詳本院卷(二)
    第129 頁第1 行至第6 行）；核與被告丙○○於警詢及本院
    審理中陳述：確曾於上開時間，乘坐子○○之上開車輛經過
    上開地點等語相符（詳警(二)卷第49頁第6 行至第11行、本院
    卷(二)第118 頁第1 行至第4 行），並有監視器翻拍照片可參
    （見警(二)卷第88頁），固堪認定。然參以證人庚○○於警詢
    中證稱：損失電腦主機2 部、17吋電腦螢幕1 台、數位相機
    1 台、存錢筒2 個（內有硬幣約5,000 元）、現金7,500 元
    等語（詳警(二)卷第86頁第1 行至第5 行），可見證人庚○○
    家中遭竊之物品非少，且電腦主機之體積不小、重量不輕，
    應非1 人入內行竊，即可1 次搬運完畢。如係被告丙○○分
    次搬運物品下樓後，交付在附近車上等候之被告子○○，何
    以監視器只拍攝到被告子○○駕車行經該地，卻未拍攝到竊
    賊搬運物品下樓或將物品放上被告子○○所駕車輛之畫面？
    尚難以被告子○○於上開時間駕駛上開車輛，搭載被告丙○○行經上開地點，遽認此部分之犯行係被告子○○、丙○○
    所為。
  (三)綜前所述，檢察官所述犯罪事實及所憑證據俱難證明被告子
    ○○4 人涉有此部分之犯行，縱令被告子○○4 人所辯無從
    概予採信，然其間有合理懷疑存在，無法達到確信其為真實
    之程度，當不得遽為不利於被告子○○4 人之認定。揆諸首
    揭判例意旨及說明，即應就此部分為被告子○○4 人無罪之
    諭知。
據上論斷，應依刑事訴訟法第284 條之1 、第299 條第1 項前段
、第301 條第1 項，刑法第28條、第321 條第1 項第1 款、第2
款、第3 款、第47條第1 項、第62條前段、第51條第5 款，竊盜
犯贓物犯保安處分條例第3 條第1 項、第4 條、第5 條第1 項前
段，判決如主文。
本案經檢察官己○○到庭執行職務。
中    華    民    國    97    年    12    月    12    日
                  刑事第十五庭  法  官  方錦源
以上正本證明與原本無異。
如不服本判決應於收受本判決後10日內向本院提出上訴書狀，並
應敘述具體理由，如未敘述上訴理由者，應於上訴期間屆滿後20
日內補提理由書狀於本院（均須按他造當事人之人數附繕本）「
切勿逕送上級法院」。
中    華    民    國    97    年    12    月    12    日
                                書記官 鄧思辰
附錄本判決論罪科刑之法條：
刑法第320 條第1 項
意圖為自己或第三人不法之所有，而竊取他人之動產者，為竊盜
罪，處5 年以下有期徒刑、拘役或5 百元以下罰金。
刑法第321 條第1 項
犯竊盜罪而有左列情形之一者，處6 月以上、5 年以下有期徒刑
：
一於夜間侵入住宅或有人居住之建築物、船艦或隱匿其內而犯之
  者。
二毀越門扇、牆垣或其他安全設備而犯之者。
三攜帶兇器而犯之者。
四結夥三人以上而犯之者。
五乘火災、水災或其他災害之際而犯之者。
六在車站或埠頭而犯之者。
附表1
┌──┬─────┬─────┬─────┬───┬────────────┐
│編號│時間      │地點      │行為人    │被害人│行為態樣及方法          │
├──┼─────┼─────┼─────┼───┼────────────┤
│1   │96年5 月中│高雄市三民│子○○    │癸○○│子○○於左列時間、地點，│
│    │旬某日中午│區○○街30├─────┤      │從隔壁棟2 樓攀爬，侵入屋│
│    │12時許    │巷15號    │數位相機、│      │內行竊財物得逞。        │
│    │          │          │現金700元 │      │                        │
├──┼─────┼─────┼─────┼───┼────────────┤
│2   │96年10月間│高雄市三民│子○○    │丑○○│子○○於左列時間、地點，│
│    │某日某時  │區○○街12├─────┤      │，持T 型扳手等工具（未破│
│    │          │2 號地下室│機車機油1 │      │壞門鎖），侵入行竊被害人│
│    │          │          │箱、發電機│      │擺放在地下室之物品得逞。│
│    │          │          │1台       │      │                        │
├──┼─────┼─────┼─────┼───┼────────────┤
│3   │96年11月間│高雄市三民│子○○    │甲○○│子○○於左列時間、地點，│
│    │某日凌晨4 │區○○街6 ├─────┤      │從窗戶攀爬侵入行竊財物得│
│    │時許      │巷8號     │金飾、玉珮│      │逞。                    │
│    │          │          │10個、古幣│      │                        │
│    │          │          │、現金1,00│      │                        │
│    │          │          │0餘元     │      │                        │
├──┼─────┼─────┼─────┼───┼────────────┤
│4   │97年2 月7 │高雄市三民│子○○    │乙○○│子○○、辛○○於左列時間│
│    │日中午12時│區○○街12│辛○○（起│      │、地點，由辛○○在車上把│
│    │許        │2號5樓    │訴書漏載）│      │風，子○○持T 型扳手等工│
│    │          │          ├─────┤      │具，破壞被害人大門門鎖，│
│    │          │          │數位相機、│      │侵入屋內行竊得逞。      │
│    │          │          │手機、手錶│      │                        │
│    │          │          │、現金1 萬│      │                        │
│    │          │          │餘元      │      │                        │
├──┼─────┼─────┼─────┼───┼────────────┤
│5   │97年3 月5 │高雄市三民│子○○    │未○  │子○○、戊○○於左列時間│
│    │日中午某時│區○○路  │戊○○    │      │、地點，攜帶T 型扳手等工│
│    │          │794號     ├─────┤      │具，從後方防火巷攀爬至2 │
│    │          │          │項鍊、皮夾│      │樓，侵入被害人住處行竊財│
│    │          │          │、證件、信│      │物得逞。                │
│    │          │          │用卡、提款│      │                        │
│    │          │          │卡、駕照、│      │                        │
│    │          │          │現金3,000 │      │                        │
│    │          │          │元        │      │                        │
├──┼─────┼─────┼─────┼───┼────────────┤
│6   │97年3 月11│高雄市苓雅│子○○    │申○○│子○○、戊○○於左列時間│
│    │日中午某時│區○○路70│戊○○    │      │、地點，攜帶T 型扳手等工│
│    │          │巷1號4樓  ├─────┤      │具，破壞被害人住處大門門│
│    │          │          │珍珠項鍊、│      │鎖未成，自該棟5 樓攀爬至│
│    │          │          │戒指      │      │4 樓，侵入屋內行竊財物得│
│    │          │          │          │      │逞。                    │
├──┼─────┼─────┼─────┼───┼────────────┤
│7   │97年3 月中│高雄市三民│子○○    │壬○○│子○○、戊○○（起訴書漏│
│    │旬某日下午│區○○街72│戊○○    │      │載戊○○）於左列時間、地│
│    │5時許     │號        ├─────┤      │點，利用隔壁房屋裝潢施工│
│    │          │          │現金100元 │      │鷹架，從防火巷攀爬侵入行│
│    │          │          │          │      │竊財物得逞。            │
├──┼─────┼─────┼─────┼───┼────────────┤
│8   │97年3 月19│高雄市左營│子○○    │庚○○│子○○、丙○○於左列時間│
│    │日（起訴書│區○○路8 │丙○○    │      │、地點，由子○○駕駛車號│
│    │誤載為97年│巷32號3樓 ├─────┤      │YP-2050 號自小客車在外把│
│    │3 月9 日）│          │電腦主機、│      │風，由丙○○持T 型扳手等│
│    │下午3 時許│          │液晶螢幕、│      │工具，破壞被害人大門門鎖│
│    │          │          │數位相機、│      │，侵入行竊財物得逞。    │
│    │          │          │現金12,500│      │                        │
│    │          │          │元、存錢筒│      │                        │
├──┼─────┼─────┼─────┼───┼────────────┤
│9   │97年4 月15│高雄縣鳳山│子○○    │寅○○│子○○於左列時間、地點，│
│    │日下午4 時│市○○路三├─────┤      │趁店家無人之際，行竊被害│
│    │30分許    │段12號1樓 │現金、手機│      │人置於桌上之皮包1 個得逞│
│    │          │          │          │      │。                      │
└──┴─────┴─────┴─────┴───┴────────────┘
附表2：車號5158-NV自用小客車上扣押之物品
┌──┬───────────┬─────┬───────────────┐
│編號│名稱                  │數量、單位│附註                          │
├──┼───────────┼─────┼───────────────┤
│ 1  │ACER廠牌電腦螢幕      │1台       │已發還丁○○。                │
├──┼───────────┼─────┼───────────────┤
│ 2  │BENQ廠牌電腦主機      │1台       │已發還丁○○。                │
├──┼───────────┼─────┼───────────────┤
│ 3  │皮爾卡登數位相機      │1台       │已發還丁○○。                │
├──┼───────────┼─────┼───────────────┤
│ 4  │柯南紀念金幣          │1枚       │                              │
├──┼───────────┼─────┼───────────────┤
│ 5  │珍珠項鍊              │2條       │已發還丁○○。                │
├──┼───────────┼─────┼───────────────┤
│ 6  │琥珀項鍊              │1條       │已發還丁○○。                │
├──┼───────────┼─────┼───────────────┤
│ 7  │皮包                  │3個       │皮包內分別有午○○、巳○○、吳│
│    │                      │          │素臻之證件，已發還丁○○。    │
├──┼───────────┼─────┼───────────────┤
│ 8  │50元硬幣              │4枚       │已發還丁○○。                │
├──┼───────────┼─────┼───────────────┤
│ 9  │小套筒工具箱          │1組       │                              │
├──┼───────────┼─────┼───────────────┤
│10  │特製開門鐵鉤          │1支       │                              │
├──┼───────────┼─────┼───────────────┤
│11  │砂輪機                │1台       │                              │
├──┼───────────┼─────┼───────────────┤
│12  │電鑽                  │1台       │                              │
├──┼───────────┼─────┼───────────────┤
│13  │活動扳手              │2支       │                              │
├──┼───────────┼─────┼───────────────┤
│14  │尖嘴鉗                │2支       │                              │
├──┼───────────┼─────┼───────────────┤
│15  │鯉魚鉗                │1支       │                              │
├──┼───────────┼─────┼───────────────┤
│16  │螺絲起子              │5支       │                              │
├──┼───────────┼─────┼───────────────┤
│17  │電壓表                │1個       │                              │
├──┼───────────┼─────┼───────────────┤
│18  │棉布手套              │4組       │                              │
├──┼───────────┼─────┼───────────────┤
│19  │手提袋                │2個       │                              │
├──┼───────────┼─────┼───────────────┤
│20  │水管鉗                │1支       │                              │
├──┼───────────┼─────┼───────────────┤
│21  │瓦斯噴火槍            │2支       │                              │
├──┼───────────┼─────┼───────────────┤
│22  │萬能扳手              │2支       │                              │
├──┼───────────┼─────┼───────────────┤
│23  │手電筒                │1支       │                              │
├──┼───────────┼─────┼───────────────┤
│24  │輪胎                  │4個       │已發還戌○○                  │
└──┴───────────┴─────┴───────────────┘
附表3：高雄縣鳥松鄉○○路27號6樓之37號內扣押之物品
┌──┬───────────┬─────┬───────────────┐
│編號│名稱                  │數量、單位│附註                          │
├──┼───────────┼─────┼───────────────┤
│ 1  │無敵CD-96快譯通       │1台       │                              │
├──┼───────────┼─────┼───────────────┤
│ 2  │DFASHION廠牌手機      │1支       │已發還辰○○。                │
├──┼───────────┼─────┼───────────────┤
│ 3  │SONY ERICSSON 廠牌手機│1支       │                              │
├──┼───────────┼─────┼───────────────┤
│ 4  │MP3 播放器            │1個       │                              │
├──┼───────────┼─────┼───────────────┤
│ 5  │MP4 播放器            │1個       │                              │
├──┼───────────┼─────┼───────────────┤
│ 6  │萬能扳手              │4支       │                              │
├──┼───────────┼─────┼───────────────┤
│ 7  │各式鉗子              │5支       │                              │
├──┼───────────┼─────┼───────────────┤
│ 8  │螺絲起子              │4支       │                              │
├──┼───────────┼─────┼───────────────┤
│ 9  │各式扳手              │4支       │                              │
├──┼───────────┼─────┼───────────────┤
│10  │砂輪機                │3台       │                              │
├──┼───────────┼─────┼───────────────┤
│11  │酒精燈                │1個       │                              │
├──┼───────────┼─────┼───────────────┤
│12  │夾鏈袋                │17個      │                              │
├──┼───────────┼─────┼───────────────┤
│13  │玻璃吸食器            │7個       │                              │
├──┼───────────┼─────┼───────────────┤
│14  │吸食器                │1個       │                              │
├──┼───────────┼─────┼───────────────┤
│15  │吸管                  │2支       │                              │
├──┼───────────┼─────┼───────────────┤
│16  │各式手錶              │15支      │其中仿勞力士手錶1 支，已發還許│
│    │                      │          │俊輝。                        │
├──┼───────────┼─────┼───────────────┤
│17  │馬自達汽車鑰匙        │1支       │已發還戌○○（含遙控器）      │
├──┼───────────┼─────┼───────────────┤
│18  │各式包包              │13個      │                              │
├──┼───────────┼─────┼───────────────┤
│19  │BENQ廠牌行動電話      │1支       │搭配門號：0000000000號        │
└──┴───────────┴─────┴───────────────┘
附表4：高雄市苓雅區○○○路218號8樓內扣押之物品
┌──┬───────────┬─────┬───────────────┐
│編號│名稱                  │數量、單位│附註                          │
├──┼───────────┼─────┼───────────────┤
│ 1  │吸管                  │1支       │                              │
├──┼───────────┼─────┼───────────────┤
│ 2  │玻璃吸食器            │2個       │                              │
├──┼───────────┼─────┼───────────────┤
│ 3  │安非他命              │2小包     │                              │
├──┼───────────┼─────┼───────────────┤
│ 4  │海洛因                │毛重0.5 公│                              │
│    │                      │克        │                              │
├──┼───────────┼─────┼───────────────┤
│ 5  │電子磅秤              │1個       │                              │
├──┼───────────┼─────┼───────────────┤
│ 6  │黑色寶石              │1顆       │                              │
├──┼───────────┼─────┼───────────────┤
│ 7  │金鍊子                │3條       │                              │
├──┼───────────┼─────┼───────────────┤
│ 8  │K金鍊子               │2條       │                              │
├──┼───────────┼─────┼───────────────┤
│ 9  │戒指                  │3個       │                              │
├──┼───────────┼─────┼───────────────┤
│10  │玉項鍊                │1條       │                              │
├──┼───────────┼─────┼───────────────┤
│11  │音響DVD               │4台       │已發還徐瑞勇。                │
├──┼───────────┼─────┼───────────────┤
│12  │音響主機              │2台       │已發還徐瑞勇。                │
├──┼───────────┼─────┼───────────────┤
│13  │電鑽工具              │1批       │                              │
├──┼───────────┼─────┼───────────────┤
│14  │棉質手套              │7雙       │                              │
├──┼───────────┼─────┼───────────────┤
│15  │手寫型錄              │1張       │                              │
├──┼───────────┼─────┼───────────────┤
│16  │奶瓶吸食器            │1組       │                              │
├──┼───────────┼─────┼───────────────┤
│17  │珍珠項鍊              │2條       │                              │
├──┼───────────┼─────┼───────────────┤
│18  │珍珠手鍊              │1條       │                              │
└──┴───────────┴─────┴───────────────┘
附件1 ：0000000000號與0000000000號自97年2 月2 日17時50分
        55秒起至18時13分41秒之通聯譯文
┌──┬────┬─┬─┬─┬─┬──────────────────┐
│編號│時  間  │出│入│甲│乙│         通  話  內  容             │
├──┼────┼─┼─┼─┼─┼──────────────────┤
│ 1  │17時50分│  │ˇ│吳│陳│甲：喂！                            │
│    │5秒     │  │  │明│培│乙：喂！                            │
│    │        │  │  │源│佳│甲：嗯                              │
│    │        │  │  │  │  │乙：喂！                            │
│    │        │  │  │  │  │甲：蛤？                            │
│    │        │  │  │  │  │乙：阿源！                          │
│    │        │  │  │  │  │甲：ㄟ                              │
│    │        │  │  │  │  │乙：賺錢喔！趕快一點。              │
│    │        │  │  │  │  │甲：那裡啊？                        │
│    │        │  │  │  │  │乙：我在鼎金酷酷龍，趕快一點。      │
│    │        │  │  │  │  │甲：要賺什麼錢？                    │
│    │        │  │  │  │  │乙：你想咧？                        │
│    │        │  │  │  │  │甲：那裡啊？                        │
│    │        │  │  │  │  │乙：你那一種的啦。                  │
│    │        │  │  │  │  │甲：我說那一種的，車的？            │
│    │        │  │  │  │  │乙：沒啦，不是、不是。              │
│    │        │  │  │  │  │甲：蛤？                            │
│    │        │  │  │  │  │乙：厝ㄟ。                          │
│    │        │  │  │  │  │甲：厝ㄟ？                          │
│    │        │  │  │  │  │乙：蛤！嘿人整棟都出去給人家請了。  │
│    │        │  │  │  │  │甲：整棟都出去給人請了。            │
│    │        │  │  │  │  │乙：嘿啦，你卑一樓已經打開了。      │
│    │        │  │  │  │  │甲：好、好、好，你說在那裡啊？要去那│
│    │        │  │  │  │  │    裡？                            │
│    │        │  │  │  │  │乙：我在鼎金酷酷龍，快一點。        │
│    │        │  │  │  │  │甲：酷酷龍是那一間啊？              │
│    │        │  │  │  │  │乙：鼎金ㄟ沒？                      │
│    │        │  │  │  │  │甲：什麼路和什麼路？                │
│    │        │  │  │  │  │乙：喔，你娘雞巴，我看一下，金.. 已 │
│    │        │  │  │  │  │    經出去半個鐘頭了，因為剛才有人在│
│    │        │  │  │  │  │    樓下，看很久了，我不好出手，鼎泰│
│    │        │  │  │  │  │    路與金山路。                    │
│    │        │  │  │  │  │甲：鼎泰路與，什麼路啊？            │
│    │        │  │  │  │  │乙：金山路啊。                      │
│    │        │  │  │  │  │甲：好、好、好。                    │
│    │        │  │  │  │  │乙：你多久會到？                    │
│    │        │  │  │  │  │甲：15分，我儘量趕快一點啦。        │
│    │        │  │  │  │  │乙：你快一點啊。                    │
│    │        │  │  │  │  │甲：好。                            │
├──┼────┼─┼─┼─┼─┼──────────────────┤
│ 2  │17時55分│  │ˇ│吳│陳│乙：喂！阿源你好了沒？              │
│    │17秒    │  │  │明│培│甲：怎樣？                          │
│    │        │  │  │源│佳│乙：現進行的很順，如果你不來，我現在│
│    │        │  │  │  │  │    要進去了喔。                    │
│    │        │  │  │  │  │甲：我在路上了啦。                  │
│    │        │  │  │  │  │乙：趕快一點啦。                    │
│    │        │  │  │  │  │甲：好啦。                          │
├──┼────┼─┼─┼─┼─┼──────────────────┤
│3   │18時00分│  │ˇ│吳│陳│甲：要到了。                        │
│    │49秒    │  │  │明│培│乙：蛤？                            │
│    │        │  │  │源│佳│甲：要到了。                        │
│    │        │  │  │  │  │                                    │
│    │        │  │  │  │  │                                    │
├──┼────┼─┼─┼─┼─┼──────────────────┤
│4   │18時03分│  │ˇ│吳│陳│甲：喂！                            │
│    │09秒    │  │  │明│培│乙：你到哪裡了？                    │
│    │        │  │  │源│佳│甲：我.. 我在民族路上了，你說啥，他 │
│    │        │  │  │  │  │    是去請人客哩啦？                │
│    │        │  │  │  │  │乙：嘿啊。                          │
│    │        │  │  │  │  │甲：嘿沒關係啦，嘿請人客有時間的咧啦│
│    │        │  │  │  │  │    。                              │
│    │        │  │  │  │  │乙：沒啊，我在這裡很久了。          │
│    │        │  │  │  │  │甲：喂！                            │
│    │        │  │  │  │  │乙：你到哪裡了？                    │
│    │        │  │  │  │  │甲：我.. 我在民族路上了，你說啥，他 │
│    │        │  │  │  │  │    是去請人客哩啦？                │
│    │        │  │  │  │  │乙：嘿啊。                          │
│    │        │  │  │  │  │甲：嘿沒關係啦，嘿請人客有時間的咧啦│
│    │        │  │  │  │  │    。                              │
│    │        │  │  │  │  │乙：沒啊，我在這裡很久了。          │
│    │        │  │  │  │  │甲：這樣喔，請人客應該晚上，還沒的了│
│    │        │  │  │  │  │    啦，啊我現在民族路了塞車，我趕很│
│    │        │  │  │  │  │    快了啦。                        │
│    │        │  │  │  │  │乙：民族路哪裡？                    │
│    │        │  │  │  │  │甲：民族路要彎過.. 建建工路了。     │
│    │        │  │  │  │  │乙：好啦、好。                      │
│    │        │  │  │  │  │（基地台：高雄市三民區○○○路189號 │
│    │        │  │  │  │  │10樓）                              │
├──┼────┼─┼─┼─┼─┼──────────────────┤
│5   │18時07分│  │ˇ│吳│陳│甲：喂！我在鼎金上面了。            │
│    │04秒    │  │  │明│培│乙：蛤？                            │
│    │        │  │  │源│佳│甲：我在鼎山街上面了。              │
│    │        │  │  │  │  │乙：你在鼎山街上面哩啦，你知道酷酷龍│
│    │        │  │  │  │  │    沒有？                          │
│    │        │  │  │  │  │甲：我就不知道什麼鼎立路上有酷酷龍。│
│    │        │  │  │  │  │乙：有啦，酷酷龍。                  │
│    │        │  │  │  │  │甲：喔喔喔，我知、我知，對面一個公園│
│    │        │  │  │  │  │    喔？                            │
│    │        │  │  │  │  │乙：抱歉！抱歉！                    │
│    │        │  │  │  │  │甲：對面一個公園喔？                │
│    │        │  │  │  │  │乙：嘿、嘿、嘿。                    │
│    │        │  │  │  │  │甲：到那邊我再打給你，我快要到了。  │
│    │        │  │  │  │  │乙：你還要多久啊？                  │
│    │        │  │  │  │  │甲：我在鼎山街了啦。                │
│    │        │  │  │  │  │乙：蛤？                            │
│    │        │  │  │  │  │甲：我在鼎山街了啦。                │
│    │        │  │  │  │  │乙：喔，好啦，我現在要到什麼路去帶  │
│    │        │  │  │  │  │    你啊？比較快啊。                │
│    │        │  │  │  │  │甲：酷酷龍嗯，我到酷酷再打給你。    │
│    │        │  │  │  │  │乙：源仔，我跟你講，等一下沒，直接有│
│    │        │  │  │  │  │    沒有，一樓的門沒，剩下懶覺啊玻璃│
│    │        │  │  │  │  │    門沒，你卑肉錄仔（板手）沒，它那│
│    │        │  │  │  │  │    阿露米啊門，夾下去就軟掉就開了。│
│    │        │  │  │  │  │甲：嘿！                            │
│    │        │  │  │  │  │乙：啊來現在我們倆個，都說明的，上去│
│    │        │  │  │  │  │    一直翻，都拿重點就好了，我們要的│
│    │        │  │  │  │  │    是金子而已。                    │
│    │        │  │  │  │  │甲：嘿！啊沒有掛手套喔？            │
│    │        │  │  │  │  │乙：啊我有啊。                      │
│    │        │  │  │  │  │甲：唬，好啊。                      │
│    │        │  │  │  │  │乙：唬，時到下來沒。                │
│    │        │  │  │  │  │甲：嗯                              │
│    │        │  │  │  │  │乙：到時在按我那裡來沒，在大家下去拆│
│    │        │  │  │  │  │    ，快一點啦。                    │
│    │        │  │  │  │  │甲：好、好、好。                    │
├──┼────┼─┼─┼─┼─┼──────────────────┤
│6   │18時10分│  │ˇ│吳│陳│甲：在一分鐘就到酷酷龍了。          │
│    │37秒    │  │  │明│培│乙：好，快一點。                    │
│    │        │  │  │源│佳│（基地台：高雄市○○區○○路431號12 │
│    │        │  │  │  │  │樓）                                │
│    │        │  │  │  │  │                                    │
├──┼────┼─┼─┼─┼─┼──────────────────┤
│7   │18時13分│  │ˇ│吳│陳│乙：啊我也沒看到啊？                │
│    │41秒    │  │  │明│培│甲：我在紅綠燈這裡，等一下喔，我看看│
│    │        │  │  │源│佳│    ，它對面是不是一個公園？        │
│    │        │  │  │  │  │乙：啊我看到你了，這裡..            │
│    │        │  │  │  │  │（基地台：高雄市○○區○○街74號8樓 │
│    │        │  │  │  │  │之1）                               │
└──┴────┴─┴─┴─┴─┴──────────────────┘
附件2 ：0000000000號與0000000000號自97年3 月5 日12時24
        分37秒起至13時15分26秒止之通聯譯文
┌──┬────┬─┬─┬─┬─┬──────────────────┐
│編號│時  間  │出│入│甲│乙│         通  話  內  容             │
├──┼────┼─┼─┼─┼─┼──────────────────┤
│ 1  │12時24分│  │ˇ│陳│陳│甲叫乙搭車到鼎中路巷口蔥抓餅店前，幫│
│    │37秒    │  │  │培│可│甲將車子牽回來，現在等語。          │
│    │        │  │  │佳│可│                                    │
├──┼────┼─┼─┼─┼─┼──────────────────┤
│ 2  │12時29分│  │ˇ│陳│陳│甲叫乙抄儲值卡號碼0000-0000-0000號。│
│    │27秒    │  │  │培│可│                                    │
│    │        │  │  │佳│可│                                    │
├──┼────┼─┼─┼─┼─┼──────────────────┤
│3   │12時34分│  │ˇ│陳│陳│無接。                              │
│    │02秒    │  │  │培│可│                                    │
│    │        │  │  │佳│可│                                    │
├──┼────┼─┼─┼─┼─┼──────────────────┤
│4   │12時52分│ˇ│  │林│陳│乙問其先生呢？甲稱在這裡，甲叫乙開車│
│    │09秒    │  │  │志│可│回去。                              │
│    │        │  │  │疄│可│                                    │
├──┼────┼─┼─┼─┼─┼──────────────────┤
│5   │13時04分│ˇ│  │陳│陳│乙稱到家了。                        │
│    │28秒    │  │  │培│可│（基地台：高雄縣鳥松鄉○○路27號）  │
│    │        │  │  │佳│可│                                    │
├──┼────┼─┼─┼─┼─┼──────────────────┤
│6   │13時15分│  │ˇ│陳│陳│甲叫乙到長庚的麥當勞載其等語。      │
│    │26秒    │  │  │培│可│                                    │
│    │        │  │  │佳│可│                                    │
└──┴────┴─┴─┴─┴─┴──────────────────┘
附件3 ：0000000000號與0000000000號自97年3 月11日14時58分
        35秒起至15時14分34秒之通聯譯文
┌──┬────┬─┬─┬─┬─┬──────────────────┐
│編號│時  間  │出│入│甲│乙│         通  話  內  容             │
├──┼────┼─┼─┼─┼─┼──────────────────┤
│ 1  │14時58分│ˇ│  │陳│林│（簡訊：老弟速速，坐車來澄清路70巷）│
│    │35秒    │  │  │培│志│                                    │
│    │        │  │  │佳│疄│                                    │
├──┼────┼─┼─┼─┼─┼──────────────────┤
│ 2  │15時11分│  │ˇ│陳│林│乙：喂！我快要到了。                │
│    │0秒     │  │  │培│志│甲：蛤？                            │
│    │        │  │  │佳│疄│乙：你不是在70巷，伊厝那裡？        │
│    │        │  │  │  │  │甲：漏塞！我打開沒有，結果他姊姊剛好│
│    │        │  │  │  │  │    回來。                          │
│    │        │  │  │  │  │乙：那他知道嘛嗎？                  │
│    │        │  │  │  │  │甲：應該，她是在唸，門怎麼沒鎖這樣而│
│    │        │  │  │  │  │    已。                            │
│    │        │  │  │  │  │乙：好啦！好！                      │
├──┼────┼─┼─┼─┼─┼──────────────────┤
│ 3  │15時14分│ˇ│  │陳│林│甲等乙，乙稱到大順路。              │
│    │34秒    │  │  │培│志│                                    │
│    │        │  │  │佳│疄│                                    │
└──┴────┴─┴─┴─┴─┴──────────────────┘


司法院資訊處製作；財團法人民間司法改革基金會備份。
